【裁判字號】    89,易,3991
【裁判日期】    891130
【裁判案由】    毀損
【裁判全文】
臺灣板橋地方法院刑事判決                        八十九年度易字第三九九一號
    公  訴  人  臺灣板橋地方法院檢察署檢察官
    被      告  甲○○
右列被告因毀損案件，經檢察官提起公訴（八十九年度偵字第一五三０四號），本院
判決如左：
    主  文
甲○○損壞他人之水管，足以生損害於他人，處罰金壹仟元，如易服勞役，以佰元
折算壹日。扣案之鐵鎚壹支沒收。
    事  實
一、甲○○係住於台北縣中和市○○街三十六巷三號三樓，與住於台北縣中和市○○
    街三十六巷五號四樓之乙○○，雙方係屬鄰居關係，甲○○因不滿乙○○住處之
    水管漏水而滲漏至其住處，竟於民國（下同）八十九年六月二十六日一時十五分
    許，在台北縣中和市○○街三十六巷五號頂樓（即五樓），憤而持其所有之鐵鎚
    一支，將屬乙○○所有而連接至其住處之水管敲破，而損壞該水管，足以生損害
    於乙○○。
二、案經被害人乙○○訴由台北縣警察局中和分局報請台灣板橋地方法院檢察署檢察
    官偵查起訴。
    理  由
一、右揭事實，業據被告甲○○迭於警訊、偵查及本院審理時坦承不諱，核與告訴人
    乙○○於警訊及偵查時所指訴之情節相符，並有扣案之鐵鎚一支足資佐證，至被
    告雖另辯稱：伊為了證明告訴人之水管漏水，才持鐵鎚敲破水管云云，惟被告既
    迭於警訊、偵查及本院審理時對其持鐵鎚敲破水管乙節坦承不諱，其對於構成毀
    損罪之事實明知，並有意使其發生，依刑法第十三條第一項之規定，其有犯毀損
    罪之直接故意，被告前揭所辯，縱認屬實，亦屬犯罪動機之範疇，尚不能解免被
    告之罪責。是本件事證明確，被告犯行洵堪認定，應予依法論處。
二、核被告甲○○所為，係犯刑法第三百五十四條之毀損罪。爰審酌被告係因不滿乙
    ○○住處之水管漏水，一時氣憤致罹本件犯行，暨被告犯罪之動機、目的、手段
    、所生危害及犯後態度等一切情狀，量處如主文所示之刑，並諭知易服勞役之折
    算標準，以示懲儆。扣案之鐵鎚一支，係被告所有供犯罪所用之物，業據被告於
    本院審理時供明在卷，應依刑法第三十八條第一項第二款之規定宣告沒收。
據上論斷，應依刑事訴訟法第二百九十九條第一項前段，刑法第三百五十四條、第四
十二條第二項、第三十八條第一項第二款，罰金罰鍰提高標準條例第一條前段、第二
條，判決如主文。
本案經檢察官程秀蘭到庭執行職務。
中      華      民      國    八十九    年     十一     月     三十     日
                                      臺灣板橋地方法院刑事第三庭
                                          法  官  林  海  祥
右正本證明與原本無異
如不服本判決，應於送達後十日內，向本院提出上訴狀
                                          書記官  陳  怡  真
中    華    民    國      八十九    年      十二      月    五        日
本案論罪科刑主要法條：
刑法第三百五十四條
毀棄、損壞前二條以外之他人之物或致令不堪用，足以生損害於公眾或他人者，處二
年以下有期徒刑、拘役或五百元以下罰金。


司法院資訊處製作；財團法人民間司法改革基金會備份。
